# 电视剧发行企业联合拍摄的业务处理

提问人：bozynia 时间：2015-10-23 18:13:01
请教各位老师： 请位一家电视剧制作发行企业甲与另一家企业乙合作拍摄电视剧，合同中规定，甲乙共同出资拍摄一部电视剧，其中乙承担电视剧拍摄、制作、发行宣传等大部分工作，甲承担一些辅助工作，拍摄结束后，著作权归乙所有。电视剧收入按甲乙出资比例扣除相关成本费用后分摊，但甲的收益比例不超过所投入金额的30%，请问各位老师，对于甲来说，此笔投资产生的收益能否作为收入准则进行处理，还是作为一项投资在资产核算，将来取得的收益作投资收益处理，如果作为投资放入哪个报表项目合适，其他非流动资产？谢谢了

回答人：chenyiwei
该合作项目是否在乙的法人主体框架内进行，对外以乙的名义？甲是单纯的财务投资者，还是对该合作项目具有重大影响？

提问人：bozynia 时间：2015-10-23 19:06:07
电视剧的主要拍摄、制作、发行宣传这些都是乙完成，乙完成主要工作，从合同来看，看不出甲对项目的重大影响

回答人：chenyiwei
甲对该项目无重大影响的，可将投资款在“其他流动／非流动资产”中核算（根据投资周期是否大于 1 年区分流动／非流动），按成本计量。